最高法院刑事判決　　　　　　九十六年度台上字第六四五四號
上　訴　人　甲○○
上列上訴人因傷害人之身體致重傷案件，不服台灣高等法院中華
民國九十五年四月十八日第二審判決（九十四年度上訴字第三三
六五號，起訴案號：台灣板橋地方法院檢察署九十四年度偵字第
一七六六號），提起上訴，本院判決如下：
    主  文
原判決撤銷，發回台灣高等法院。
    理  由
本件原判決撤銷第一審之科刑判決，改判仍論上訴人甲○○傷害
人之身體致重傷罪，處有期徒刑三年六月；固非無見。
惟查：(一)、刑法第二百七十七條第二項後段之傷害致重傷罪，係
因犯罪致發生一定結果而加重其刑之加重結果犯，以行為人能預
見其結果之發生為要件，所謂能遇見乃指客觀情形而言，與主觀
上有無預見之情形不同，若主觀上有預見而結果之發生又不違背
其本意，則屬故意範疇。原判決事實欄僅認定上訴人在客觀上應
可預見其持酒瓶往被害人車謙聖頭部丟擲將可能造成車謙聖眼睛
視能毀敗之結果，竟執玻璃空啤酒瓶一只，朝車謙聖頭部丟擲，
致車謙聖左眼遭酒瓶擊中，因而受有左眼眼球破裂並萎縮而遭毀
敗一目視能之重傷害等情，但對於車謙聖發生左眼毀敗之結果，
上訴人在主觀上有無預見，攸關有無重傷害故意之認定，原審未
詳加究明認定，自不足資為論處上訴人傷害人之身體致重傷罪刑
之依據，其審理亦有未盡。(二)、有罪之判決書，對被告有利之證
據不採納者，應說明其理由，為刑事訴訟法第三百十條第二款所
明定。故有罪判決書對於被告有利之證據，如不加採納，必須說
明其不予採納之理由，否則即難謂無判決不備理由之違誤。是事
實審法院應於審判期日就被告否認犯罪所為有利之辯解事項與證
據，依法予以調查，而於有罪判決理由內詳加論列，否則率行判
決，即屬於法有違。上訴人於原審辯稱證人劉玉抱於第一審偵審
中一致證稱伊看到上訴人拿起一個空酒瓶往店內砸，伊聽到「碰
」一聲，而該「碰」一聲係砸到門的聲音，非砸到人體的聲音，
足見其所辯拿酒瓶往店門丟擲，不是要砸車謙聖，伊無傷人之故
意，應屬可信等語。實情如何？原審對於上訴人前開有利之辯解
及證據，未詳加究明論述，遽採該劉玉抱前開證詞為認定上訴人
持酒瓶直接砸中被害人左眼，毀敗其一目視能之證據，而論以傷
害人之身體致重傷罪刑，其審理猶有未盡，並有理由不備之可議
。上訴意旨指摘原判決不當，尚非全無理由，應認有撤銷發回更
審之原因。
據上論結，應依刑事訴訟法第三百九十七條、第四百零一條，判
決如主文。
中　　華　　民　　國　九十六　年　 十一 　月　二十二　日
                      最高法院刑事第十二庭
                          審判長法官  洪　文　章
                                法官  王　居　財
                                法官  郭　毓　洲
                                法官  黃　梅　月
                                法官  邱　同　印
      本件正本證明與原本無異
                                      書  記  官
中　　華　　民　　國　九十六　年　 十一 　月　二十七　日
                                                      Ｅ
